# 求助陈版主，票据贴现利息的会计处理。

提问人：liuweisheng 时间：2021-07-13 17:53:31
A公司销售货物收到票据，并进行贴现，票据贴现利息怎么会计处理，跟票据是否终止确认有无关系。 谢谢版主解惑。

回答人：chenyiwei
票据贴现如满足终止确认金融资产条件的，则贴现息计入投资收益（金融资产终止确认损益）处理。
不满足终止确认条件的，则就贴现所得款项确认一项短期借款：借：银行存款，贷：短期借款。贴现息作为该笔短期借款的利息调整，在票据的剩余存续期限内按实际利率法（期限较短的也可以用直线法）摊销，作为各期的利息支出：借：财务费用——利息支出，贷：短期借款——利息调整。